【裁判字號】    97,台上,2054
【裁判日期】    970930
【裁判案由】    分配表異議之訴
【裁判全文】
最高法院民事裁定            九十七年度台上字第二０五四號
上  訴  人  甲 ○ ○
訴訟代理人  邱 六 郎律師
被 上訴 人  乙○○○
上列當事人間分配表異議之訴事件，上訴人對於中華民國九十七
年一月二十九日台灣高等法院第二審判決（九十六年度重上字第
三五四號），提起上訴，本院裁定如下：
    主  文
上訴駁回。
第三審訴訟費用由上訴人負擔。
    理  由
按上訴第三審法院，非以原判決違背法令為理由，不得為之。又
提起上訴，上訴狀內應記載上訴理由，表明原判決所違背之法令
及其具體內容，暨依訴訟資料合於該違背法令之具體事實，其依
民事訴訟法第四百六十九條之一規定提起上訴者，並應具體敘述
為從事法之續造、確保裁判之一致性或其他所涉及之法律見解具
有原則上重要性之理由。同法第四百六十七條、第四百七十條第
二項定有明文。而依同法第四百六十八條規定，判決不適用法規
或適用不當者，為違背法令；依同法第四百六十九條規定，判決
有該條所列各款情形之一者，為當然違背法令。是當事人提起上
訴，如以同法第四百六十九條所列各款情形為理由時，其上訴狀
或理由書應表明該判決有合於各該條款規定情形之具體內容，及
係依何訴訟資料合於該違背法令之具體事實。如依同法第四百六
十八條規定，以原判決有不適用法規或適用法規不當為理由時，
其上訴狀或理由書應表明該判決所違背之法令條項，或有關判例
、解釋字號，或成文法以外之習慣或法理等及其具體內容，暨係
依何訴訟資料合於該違背法令之具體事實，並具體敘述為從事法
之續造、確保裁判之一致性或其他所涉及之法律見解具有原則上
重要性之理由。上訴狀或理由書如未依上述方法表明，或其所表
明者與上開法條規定不合時，即難認為已合法表明上訴理由，其
上訴自非合法。本件上訴人對於原判決敗訴部分提起上訴，雖以
該部分判決違背法令為由，惟核其上訴理由狀所載內容，係就原
審認系爭債權讓與書為真正，上訴人已將系爭債權讓與被上訴人
，被上訴人亦於台灣桃園地方法院（下稱桃園地院）八十九年執
字第一五六八八號強制執行案件執行中，將系爭債權讓與通知債
務人祭祀公業邱阿連管理人邱秀雄，並陳報執行法院，執行法院
於製作系爭分配表時，即應將其中所列上訴人受分配款新台幣九
百七十九萬一千七百五十一元剔除，分配給被上訴人等取捨證據
、認定事實之職權行使，指摘其為不當，而非表明該部分判決所
違背之法令及其具體內容，暨依訴訟資料合於該違背法令之具體
事實，亦未具體敘述為從事法之續造、確保裁判之一致性或其他
所涉及之法律見解具有原則上重要性之理由，難認其已合法表明
上訴理由。依首揭說明，應認其上訴為不合法。末查上訴人將桃
園地院八十八年度執字第一五六四六號強制執行事件之債權讓與
被上訴人，為原審所認定之事實，則縱上訴人主張被上訴人並未
取得系爭二紙本票，仍不影響已成立之債權讓與契約之效力，附
此敘明。
據上論結，本件上訴為不合法。依民事訴訟法第四百八十一條、
第四百四十四條第一項、第九十五條、第七十八條，裁定如主文
。
中    華    民    國  九十七  年    九    月   三十   日
                      最高法院民事第五庭
                          審判長法官  劉  延  村
                                法官  許  澍  林
                                法官  黃  秀  得
                                法官  童  有  德
                                法官  許  正  順
      本件正本證明與原本無異
                                      書  記  官
中    華    民    國  九十七  年    十    月    九    日
                                                      Ｑ


司法院資訊處製作；財團法人民間司法改革基金會備份。
